【裁判字號】    97,審訴,1965
【裁判日期】    970731
【裁判案由】    毒品危害防制條例
【裁判全文】
臺灣高雄地方法院刑事判決            97年度審訴字第1965號
公  訴  人  臺灣高雄地方法院檢察署檢察官
被      告  乙○○
指定辯護人  本院公設辯護人黃文德
上列被告因毒品危害防制條例案件，經檢察官提起公訴（97年度
撤緩偵字第119 號），本院合議庭裁定由受命法官獨任依協商程
序審理，判決如下：
    主  文
乙○○施用第一級毒品，累犯，處有期徒刑捌月。扣案之第一級
毒品海洛因壹包（驗後淨重零點零貳玖公克），沒收銷燬之，扣
案之注射針筒壹支沒收。
    事實及理由
一、本件犯罪事實及證據，除犯罪事實「乙○○曾犯毒品危害防
    制條例案件，經觀察、勒戒後，為臺灣高雄地方法院認有繼
    續施用毒品之傾向，送強制戒治，嗣於民國89年5 月16日期
    滿執行完畢，由本署檢察官於89年5 月26日以89年度戒毒偵
    字第635 號為不起訴處分確定；又於強制戒治執行完畢釋放
    後五年內，即於92年間復因施用第一級毒品案件，經臺灣高
    雄地方法院以92年度訴字笫892 號判處有期徒刑1 年10月確
    定，於96年2 月8 日縮刑期滿執行完畢」更正為「乙○○前
    因施用毒品案件，經本院以87年度毒聲字第3373號裁定令入
    戒治處所施以強制戒治，期間經裁定停止戒治、裁定撤銷停
    止戒治，於89年5 月17日強制戒治執行完畢釋放出戒治處所
    ，嗣其於前開強制戒治執行完畢釋放後5 年內，再犯施用毒
    品案件，經本院以91年度訴字第386 號判決，判處有期徒刑
    1 年、8 月，應執行有期徒刑1 年7 月確定，及經本院以92
    年度訴字第892 號判決，判處有期徒刑1 年10月確定，上開
    2 案接續執行，於95年4 月27日假釋出監，嗣於96年2 月8
    日假釋期滿執行完畢」；「扣得海洛因1 包（含袋毛重為0.
    25公克）、注射針筒1 支」更正為「扣得第一級毒品海洛因
    1 包（驗後淨重0.029 公克），及其所有、供施用海洛因之
    注射針筒1 支」；證據部分補充「被告乙○○於本院審理中
    之自白」，餘均引用檢察官起訴書之記載，如附件。
二、本件被告業已認罪，並經辯護人協助下與檢察官於審判外達
    成協商之合意，渠等合意內容為：被告願受科刑範圍如主文
    所載。經核被告所為，係犯毒品危害防制條例第10條第1 項
    之施用第一級毒品罪，且上開協商合意內容，並無刑事訴訟
    法第455 條之4 第1 項所列不得認罪協商之情形，本件既經
    檢察官聲請改依協商程序而為判決，本院爰不經言詞辯論，
    於協商合意範圍內為協商判決。
三、應適用之法條：刑事訴訟法第455 條之4 第2 項、第455 條
    之8 、第454 條第2 項，毒品危害防制條例第10條第1 項、
    第18條第1 項前段，刑法第11條、第47條第1 項、第38條第
    1項第2款。
四、本判決除有刑事訴訟法第455 條之4 第1 項第1 款、第2 款
    、第4 款、第6 款、第7 款所定情形之一，或違反同條第2
    項規定者外，不得上訴。
本案經檢察官鄭益雄到庭執行職務。
中    華    民    國    97    年    7     月    31    日
                  刑事第七庭    法  官  陳君杰
以上正本證明與原本無異。
如不服本判決，應於判決送達後10日內，向本院提出上訴狀。
中    華    民    國    97    年    7     月    31    日
                                書記官  李承悌
附錄本判決論罪科刑法條全文：
毒品危害防制條例第10條第1項
施用第一級毒品者，處6 月以上5 年以下有期徒刑。
附件：
臺灣高雄地方法院檢察署檢察官起訴書
                                    97年度撤緩偵字第119號
     被      告  乙○○  男  42歲（民國○○年○月○○日生）
                         住高雄縣岡山鎮○○○路31號
                         國民身分證統一編號：Ｚ000000000號
 上列被告因毒品危害防制條例案件，已經偵查終結，認應該提起
 公訴，茲將犯罪事實及證據並所犯法條分敘如下：
         犯  罪  事  實
 一、乙○○曾犯毒品危害防制條例案件，經觀察、勒戒後，為臺
     灣高雄地方法院認有繼續施用毒品之傾向，送強制戒治，嗣
     於民國89年5月16日期滿執行完畢，由本署檢察官於89年5月
     26日以89年度戒毒偵字第 635號為不起訴處分確定；又於強
     制戒治執行完畢釋放後五年內，即於92年間復因施用第一級
     毒品案件，經臺灣高雄地方法院以 92年度訴字笫892號判處
     有期徒刑 1年10月確定，於96年2月8日縮刑期滿執行完畢。
     詎乙○○猶不知悔改，五年內又基於施用第一級毒品海洛因
     之犯意，於96年8月15日4時許，在高雄縣岡山鎮○○○路31
     號其住處內，以將海洛因摻水再以針筒注射方式，施用第一
     級毒品海洛因。嗣於96年8月16日下午6時10分許，在高雄縣
     大仁北路路邊為警查獲，並扣得海洛因1包（含袋毛重為0.2
     5公克）、注射針筒1支。
 二、案經高雄縣政府警察局岡山分局報告偵辦。
         證  據  並  所  犯  法  條
 一、上揭犯罪事實，業據被告乙○○坦承不諱，且被告之尿液經
     警採取檢驗結果呈嗎啡陽性反應，有台灣檢驗科技股份有限
     公司濫用藥物尿液檢驗報告、本署尿液檢驗結果報告各 1紙
     附卷可稽，並有第一級毒品海洛因 1包（含袋毛重0.25公克
     ）、注射針筒 1支扣案可佐，及高雄市立凱旋醫院濫用藥物
     成品檢驗鑑定書1紙、查獲現場照片2張在卷可佐。足徵被告
     之自白與事實相符可採，事證明確，罪嫌洵堪認定。
 二、按刑法修正施行後之多次施用毒品犯行，除符合接續犯之要
     件外，則應一罪一罰，此有最高法院 96年度第9次刑庭會議
     決議可資參照。查被告於前次強制戒治執行完畢後五年內，
     即92年間曾再犯施用毒品案件，並經臺灣高雄地方法院判刑
     確定，有本署刑案資料查註紀錄表在卷可憑，顯見被告前所
     接受之徒刑執行程序，尚未能遮斷毒癮，參諸毒品危害防制
     條例第20條、第23條之立法理由、最高法院 95年5月9日第7
     次刑事庭會議決定及95年度台上字第1071號刑事判決，被告
     再為本案施用毒品犯行，仍屬「再犯」之情形，應予追訴。
     核被告乙○○所為，係犯毒品危害防制條例第 10條第1項之
     施用第一級毒品罪嫌。又被告持有第一級毒品海洛因之低度
     行為，均為施用之高度行為所吸收，爰不另請論罪。再被告
     係前受有期徒刑之執行完畢，有本署全國刑案資料查註表附
     卷可稽，五年以內再犯本件最重本刑為有期徒刑以上之罪，
     為累犯，請依刑法第47條規定加重其刑。扣案之第一級毒品
     海洛因1包（驗餘淨重0.029公克），請依同條例第18條第 1
     項前段規定宣告沒收並諭知銷燬。至扣押之注射針筒 1支，
     係供犯罪所用之物且屬被告所有，業據被告供承在卷，請依
     刑法第38條第3項、第一項第二款宣告沒收。
 三、依毒品危害防制條例第 23條第2項、刑事訴訟法第251條第1
     項提起公訴。
     此    致
 臺灣高雄地方法院
 中    華    民    國    97    年    4    月    25     日
                               檢  察  官  甲○○
 上正本證明與原本無異
 中    華    民    國    97    年    4     月    29    日
                               書  記  官  陳鏡宇
 附錄本案所犯法條：
 毒品危害防制條例第10條第1項
 施用第一級毒品者，處6月以上5年以下有期徒刑。


司法院資訊處製作；財團法人民間司法改革基金會備份。
